臺灣士林地方法院民事裁定
111年度小上字第113號
上  訴  人  方薇雅  000000000000000
被 上訴 人  王英傑  

上列當事人間請求侵權行為損害賠償事件，上訴人對於中華民國
111年8月25日本院士林簡易庭第一審判決（111年度士小字第164
1號），提起上訴，本院裁定如下：
    主  文
上訴駁回。
第二審訴訟費用新臺幣壹仟伍佰元由上訴人負擔。
    理  由
一、按關於請求給付金錢或其他代替物或有價證券之訴訟，其標
    的金額或價額在新臺幣（下同）10萬元以下者，適用小額程
    序；而對於小額訴訟之第一審裁判之上訴，非以其違背法令
    為理由，不得為之，民事訴訟法第436條之8第1項、第436條
    之24第2項各有明文。所謂判決違背法令，係指原判決有不
    適用法規或適用不當之情形，若僅係取捨證據、認定事實等
    屬於原審法院職權行使之事項，除有認定違法之情形外，尚
    不生違背法令之問題。次按上訴狀內應記載上訴理由，表明
    下列各款事項：㈠原判決所違背之法令及其具體內容。㈡依訴
    訟資料可認為原判決有違背法令之具體事實，同法第436條
    之25亦有明定。亦即上訴狀應就第一審判決如何違背法令為
    具體之指摘，並揭示該法規之條項或其內容，若係成文法以
    外之法則，應揭示該法則之旨趣，倘為司法院解釋，則應揭
    示該解釋之字號或其內容，或揭示如何當然違背法令之事實
    ，上訴狀如未依此項方法表明者，即難認為已對第一審判決
    之違背法令有具體之指摘，其上訴自難認為合法。次按小額
    訴訟程序之當事人除因原法院違背法令致未能提出者外，於
    第二審程序不得提出新攻擊或防禦方法，同法第436條之28
    亦有明文，該規定立法意旨在於貫徹小額程序之簡速性，避
    免因當事人於上訴程序提出新事實及證據而延滯訴訟，是小
    額訴訟程序得據為判決基礎之訴訟資料，應以當事人於第一
    審言詞辯論終結前提出者為限，當事人於第一審程序未曾提
    出之證據資料，不得再行提出，縱予提出，第二審法院仍不
    得加以審酌。
二、查上訴人於原審訴請被上訴人給付10萬元本息，因訴訟標的
    金額為10萬元以下，原審乃依小額訴訟程序審理，並為上訴
    人全部敗訴之判決。上訴人對原判決不服，提起上訴。上訴
    意旨略以：伊主張之事實援用原審書狀，被上訴人在「宏盛
    新世界社區住戶交流群」(下稱系爭群組)多次發表侮辱性及
    不實言論，實已貶損上訴人人性尊嚴、人格評價及社會地位
    ，應依民法第184條第1項前段、第195條第1項前段規定負侵
    權行為損害賠償責任；又訴外人蕭景方於民國109年7月16日
    在系爭群組上張貼與上訴人同為「甲○○」之人遭判決給付積
    欠管理費截圖及發表「甲○○、積欠管理費」等語加紅色標註
    ，並發表「剛好查到這些積欠管理費的公開判決，供各位鄰
    居參考」，且於同年月19日於系爭群組中表示「沒記錯的話
    ，那位欠繳管理費的女住戶好像就是甲○○」時，蕭景方再次
    張貼前開判決截圖，就前後訊息脈絡觀之，係在影射上訴人
    即為判決中之當事人，而有積欠管理費之情事，且嗣後被上
    訴人果真回覆以：「果然沒錯，被告人係甲○○。司法機關的
    公開資料之用意，可能就是要由資訊公開，達致端正社會風
    氣。」，足證因蕭景方張貼之截圖，已達使閱覽以上訊息之
    人將上訴人與該判決產生不當連結之程度，一連串對上訴人
    的中傷言論雖非侮辱性文字，以社區事務討論為名，行霸凌
    上訴人之實。綜上，上開言論均屬事實陳述，涉及真實與否
    問題，然被上訴人未盡合理查證義務前即將與上訴人無關之
    判決栽在上訴人頭上，影射上訴人積欠管理費成性、品行惡
    劣，不適任社區之財務委員，致系爭群組成員紛紛回以：「
    原來是嗜好！」、「嘖嘖！難怪啊……社區被這類人亂搞的」
    ，對上訴人人格產生負面評價，實已侵害上訴人之名譽權云
    云。經核，上訴人僅陳述其就事實認定及證據取捨之個人意
    見，並未具體表明原判決所違背之法令、法則或司法院解釋
    字號及具體內容，暨依訴訟資料合於該違背法令之具體事實
    ；至聲請人所援引之臺灣高等法院高雄分院101年度上易字
    第346號判決、臺灣高等法院110年度上易字第76號判決之見
    解，惟該等判決既非法規或司法院大法官會議解釋，且就不
    同事實所為之裁判，自難認為原判決有不適用法規或適用不
    當之情形。至上訴人於第二審程序始提出110年5月3日系爭
    群組對話內容(見本院卷第26至35頁)為據，惟此係於第二審
    程序始行提出之新證據，復未說明原審有何違背法令致其未
    能提出之情事，依同法第436條之28規定，本院不得加以審
    酌，且與原判決是否違背法令為二事。揆諸首揭規定及說明
    ，即難認其上訴為合法，應予駁回，並確定如主文所示金額
    之訴訟費用由上訴人負擔。
三、據上論結，本件上訴為不合法，依民事訴訟法第436條之32
    第1項、第2項、第444條第1項、第436條之19第1項、第95條
    、第78條，裁定如主文。
中　　華　　民　　國　　111 　年　　11　　月　　7 　　日
　　　　　　　　　  民事第一庭  
　　　　　　　　　              審判長法  官  蕭錫証
                                      法  官  唐一强
　　　　　　　　　　　　　　  　　　　法  官  陳月雯
以上正本係照原本作成。
本件裁定不得再抗告。　　　
中　　華　　民　　國　　111 　年　　11　　月　　7 　　日
                                      書記官  李佩諭